# 关于收入分成的会计和财务问题？

提问人：liuqiangily 时间：2011-04-20 12:04:35
各位大侠： A公司业务外包给B公司，双发签订的合作协议明确：对外以A公司名义运营；营业收入确定一个基数，在超过基数的双方采取收入分成的方式。如果超过基数的营业收入各分50%。有以下事项请大家帮助： 1 、财务方面：超额部分的50%分给B公司，A公司收到款项时对此部分确认为其他应付款，不确认为收入，结算时支付给B公司； 2 、税务方面：A公司代扣代缴分给Ｂ公司部分的流转税，企业所得税该如何处理呢？。

回答人：chenyiwei
感觉这个问题不能简单地给出“是”或者“否”的结论，需要进一步的信息，尤其是关于双方合作协议条款及其实际执行情况的信息。例如，B公司是否承诺A公司获取保底收益；合作模式是收入分成还是最终的净利润分成；在该合作期间内该业务的运营（包括市场策略制定、具体的营销活动、管理和组织方式等）由谁主导；等等。

回答人：chenyiwei
回复 板凳 liuqiangily 的帖子还有一个问题是：假设在正常的业务水平下，根据该合作协议约定的收入分配办法，该项业务的总收入中，预计分配给B公司的部分所占的比重预计将达到多大？另外，该项业务的成本是否也按照同样的比例由A、B两家分担？ 由于双方约定了一个收入基数，在该基数内的收入全部归属A公司，超过部分由B公司分得 50 ％，因此一般理解，B公司最终取得该项目总收益的比例似乎不大可能超过 50 ％？并且，你提到“业务的运营由B公司提出方案，A公司具有最终的决定权”，表明B公司的角色就经济实质而言很可能只是相当于A公司外聘的一个职业经理人，运用市场、技术等方面的专业技能为A公司提供该业务的管理服务，对该业务并不具有最终的控制权。 如果上述分析是恰当的，则A公司应当全额确认该业务的收入和成本，同时将应支付给B公司的分成款确认为费用。

回答人：chenyiwei
回复 8 楼 liuqiangily 的帖子因为该合作业务项目仍然在A的控制之下，可以认为与该业务收入相关的风险和报酬仍然在A的控制范围内。